【裁判字號】    89,竹小,21
【裁判日期】    890310
【裁判案由】    損害賠償
【裁判全文】
臺灣新竹地方法院簡易庭小額民事判決  八十九年度竹小字第二十一號
    原      告  華南產物保險有限公司
                              .
    法定代理人  乙○○        .
    訴訟代理人  丙○○        .
    被      告  甲○○        .
右當事人間請求損害賠償事件，本院判決如左：
一、主    文
被告應給付原告新台幣壹萬伍仟玖佰捌拾貳元，及自民國八十九年一月十一日起至清
償日止，按年息百分之五計算之利息。
原告其餘之訴駁回。
訴訟費用新臺幣肆佰參拾陸元，由被告負擔五分之三，餘由原告負擔。
本判決第一項及第二項得假執行。
原告其餘假執行之聲請駁回。
二、爭執事項：
原告主張，其所承保之英屬開曼群島商先藝半導體科技有限公司所有，車牌號碼ＪＹ
─８６８６自用小客車，於民國八十八年三月二十三日九時許，由訴外人艾瑞克駕駛
駕駛，途經新竹市○○路四八六巷十號前，突遭被告騎乘車牌號ＩＴＢ─１７１號重
型機車因轉彎不慎，行駛至對向車道撞及受損，經送廠修復後，其合理必要費用計二
萬五千八百六十元，原告已依保險契約給付被保險人，依民法第一百八十四條第一項
前段、第一百九十六條及保險法第五十三條第一項自得代位向被告求償。被告未於言
詞辯論期日到場，亦未提出準備書狀作何聲明或陳述。
三、理由要領：
本件車禍肇事原因為被告駕駛改裝之重機車偏左行駛，而案外人艾瑞克並無肇事因素
，有臺灣省竹苗區車輛行車事故鑑定委員會鑑定意見書附卷可稽，被告就此次肇事，
確有過失，原告依保險契約賠償被保險人所受損害後，代位向被告請求賠償，即為有
據。至於原告請求賠償之金額，經本院依兩造爭執之要旨及調查證據所須之時間與原
告之請求，審酌原告所受之損害、車輛之修復費用並計算折舊，認原告所得請求在一
萬五千九百八十二元之範圍內為適當，逾此部分即不應准許。從而原告請求被告給付
一萬五千九百八十二元及自起訴狀繕本送達被告之翌日（八十九年一月十一日）起按
年息百分之五計算之法定利息為有理由，應予准許，逾此部分為無理由，應予駁回。
本件適用小額訴訟程序為被告敗訴之判決，併依民事訴訟法第四百三十六條之二十之
規定，依職權宣告假執行，至原告聲請假執行部分，就其勝訴部分為已准許如前，至
其敗訴部分，則失所附麗，併予駁回。
中      華      民      國    八十九    年      三      月      十      日
                                  臺灣新竹地方法院新竹簡易庭
~B法      官  張松鈞
右為正本係照原本作成。
如對本判決上訴，非以違背法令為理由，不得為之，且須於判決送達後二十日內向本
院提出上訴狀（須按他造當事人之人數附繕本）。
~B書  記  官  李桂珠
中      華      民      國    八十九    年      三      月      十      日


司法院資訊處製作；財團法人民間司法改革基金會備份。
